

КОНТАКТЫ

Pеспублика Беларусь, г. Брест tel. +375 (29) 723 00 90 email: victor.chizh@mail.ru telegram: t.me/ViktorChizh

github.com/ViktorChizh linkedin.com/in/ViktorChizh codewars.com/users/ViktorChizh

ОБРАЗОВАНИЕ

IT-INCUBATOR: Профессиональное обучение Typescript, React, Redax, Redux-Toolkit, RTK-query, Redux-Saga, Jest, Storybook, Postman, Styled Components, RadixUI, etc. Ноябрь 2023 – настоящее время

Образовательный центр "Лидер"

Python, Django Ноябрь 2022 - Февраль 2023

Образовательный центр "Лидер"

HTML, CSS, JavaScript Январь 2022 - Сентябрь 2022

Белорусская государственная политехническая академия

Приборостроение. диплом с отличием Сентябрь 1992 – Июнь 1997

ОНЛАЙН КУРСЫ

Front End Development Libraries freeCodeCamp Октябрь 2023

Responsive Web Design freeCodeCamp Октябрь 2023

<u>JavaScript Algorithms and Data Structures</u> <u>freeCodeCamp</u> Сентябрь 2023

языки

Русский – родной Английский– Средний А2 (в процессе)

ВИКТОР ЧИЖ

ОБО МНЕ

FRONT-END РАЗРАБОТЧИК

Привет, я Front-end разработчик с +2 года опытом разработки SPA (включая шесть месяцев коммерческого опыта).

Я работаю с такими технологиями, как React, TypeScript, Redux, Redux Toolkit, RTK-query, Redux-Saga и другими сопутствующими библиотеками. Постоянно совершенствую свои навыки и в будущем планирую изучить Angular, Vue.js, React Native, GraphQL и другие.

Моя цель — в конечном итоге стать Full-stack разработчиком.

В свободное время мне нравится решать задачи на Codewars, знакомиться с новыми технологиями, а также повышать свой уровень английского.

Я всегда открыт новым возможностям, буду рад общению и рассмотрю ваши предложения. Дополнительная информация в <u>Portfolio</u> или в <u>LinkedIn</u>.

ОПЫТ РАБОТЫ

✓ IT-incubator

Ноябрь 2023 - настоящее время

Профессиональное обучение, где я закрепляю свои знания и заполняю имеющиеся в них пробелы. Процесс обучения максимально приближен к реальной работе.

Проекты: <u>Flash cards</u>, <u>TodoLlst</u>, <u>Social network</u>

Ключевые обязанности:

- Командная разработка с использованием Git.
- Создание собственных хуков и повторно используемых компонент.
- Архитектурные решения для проектов.
- Полный поток аутентификации с регистрацией, входом в систему и восстановлением пароля.
- Обработка и проверка форм.
- Создание маршрутов и перенаправление.
- Создание функций пагинации, поиска, фильтрации сортировки. Загрузка изображения.
- Рефакторинг для устранения дублирования кода, исправление ошибок.
- Покрытие приложений тестами с использованием Jest.
- Создание повторно используемых служебных функций.
- Создание различных модальных окон.
- Улучшение производительности и оптимизация.

CTEK: React, TypeScript, Redux Toolkit, RTK-query, React Hook Form, Formik, React-routerdom, Axios, MaterialUI, RadixUI, Storybook, Jest, Git.

Relotech Solution

Июнь 2023 - Декабрь 2023

Коммерческая стажировка в качестве front-end разработчика на проекте Relocate (агрегатор статистических данных о странах мира). Работа велась:

- Full-stack командой из 15 человек (back-end, front-end, UI/UX, QA, DevOps engineer, BA, PM)
- по Agile-методологии с ежедневными спринтами
- с помощью таск-трекера ClickUp

CTEK: Next.js, MobX, React, React-router, React DOM, HTML, SCSS, Git.

HABBIKI HTML CSS, SCSS, SASS JavaScript
✓TypeScript ✓ React ✓ Next.js ✓ MobX
Redux, Redux Toolkit, RTK-query, Redux-Saga Jest Git
Styled Components 🗸 Bootstrap 🗸 MaterialUI 🗸 RadixUI
Storybook Postman Python Django SQL ect.